【裁判字號】    99,勞抗,20
【裁判日期】    991117
【裁判案由】    確認僱傭關係存在等
【裁判全文】
臺灣高等法院民事裁定                  99年度勞抗字第20號
抗  告  人  甲○○
上列抗告人因與相對人美商聯邦快遞股份有限公司臺灣分公司間
確認僱傭關係存在等事件，對於中華民國99年9月15日臺灣臺北
地方法院99年度補字第320號裁定提起抗告，本院裁定如下：
    主  文
抗告駁回。
抗告訴訟費用由抗告人負擔。
    理  由
一、按「以一訴主張數項標的者，其價額合併計算之。但所主張
    之數項標的互相競合或應為選擇者，其訴訟標的價額，應依
    其中價額最高者定之。」；「因定期給付或定期收益涉訟，
    以權利存續期間之收入總數為準；期間未確定時，應推定其
    存續期間。但其期間超過十年者，以十年計算。」，民事訴
    訟法第77條之2第1項、第77條之10分別定有明文。又請求確
    認僱傭關係存在及薪資給付之訴訟，雖為兩個訴訟標的，惟
    自經濟上觀之，其訴訟目的一致，不超出終局標的範圍，故
    訴訟標的之價額，應擇其中價額較高者定之，且此部分係屬
    因定期給付涉訟，依勞工可工作期間之薪資收入總數計算訴
    訟標的價額，若超過10年，則依民事訴訟法第77條之10規定
    ，以10年期間之薪資收入總數計算訴訟標的價額（最高法院
    95年度台抗字第64號、97年度台抗字第164號裁定意旨參照
    ）。
二、經查：抗告人起訴請求確認其與相對人間之僱傭關係存在，
    並求為判命相對人應給付抗告人新臺幣（下同）118萬8,841
    元本息及自民國（下同）99年7月1日起至抗告人復職日止，
    按月給付29萬7,011元本息，此觀所具起訴狀自明（見原法
    院99年度司北勞調字第113號卷第2-8頁），是依抗告人請求
    ，核有兩個訴訟標的。惟自經濟上觀之，其訴訟目的一致，
    不超出終局標的範圍，故訴訟標的之價額，依前揭說明，應
    擇其中價額較高者定之。又抗告人請求給付薪資部分，係屬
    定期給付涉訟，且未確定僱傭存續期間，依抗告人出具之委
    任狀所載出生日期為53年8月28日（見同上卷第9頁），算至
    65歲法定退休年齡止，其工作期間超過10年，依前開說明，
    其訴訟標的價額應以10年期間之收入總數計算。抗告人主張
    每月薪資為29萬7,011元，已提出美商聯邦快遞自願參與中
    國專案員工薪酬與福利總表、每月所得說明為證（見同上卷
    第26-28頁），則本件訴訟標的價額應為3,564萬1,320元（
    其計算式為：297,011元×12月×10年＝35,641,320元），
    應徵第一審裁判費32萬5,720元。
三、抗告意旨以：伊原在臺灣服務，領取每月平均薪資16萬211
    元，嗣經相對人外派至大陸地區工作並簽訂外派契約，期間
    自98年10月16日起至100年10月15日止，於加計房屋津貼、
    交通津貼、臺灣員工伙食津貼、臺灣員工交通津貼後，保障
    薪資為每月29萬7,011元，故抗告人於100年10月15日前之月
    薪應以29萬7,011元計算，之後至109年4月6日之月薪則應以
    16萬211元計算，故本件訴訟標的價額應為2,172萬8,759元
    云云。然抗告人提起本件訴訟求為判命相對人應給付至99年
    6月30日止之每月薪資及自99年7月1日起至抗告人復職日止
    應給付之薪資，均以每月薪資29萬7,011元計算，此觀前述
    起訴狀即明，是抗告人前揭主張，核與其請求已有不一致，
    故其上開主張，已不足採。況勞工之薪資常因雇主營收情形
    及職位調動，有所變動，此揆之一般經驗法則自明。是為計
    算訴標的價額，自應以起訴時原告請求每月資薪予以計算，
    始符合民事訴訟法第77條之1規定旨趣。抗告人主張應分階
    段按不同之月薪計算，殊無可採。抗告意旨另以：伊遭相對
    人惡意開除，恐無資力負擔訴訟費用，依勞資爭議處理法第
    57 條規定，得暫免徵收依民事訴訟法所定裁判費之1/2云云
    。惟勞資爭議處理法第57條，係98年7月1日經總統以華總一
    義字第09800165161號令修正公布，依該法第66條規定，施
    行日期由行政院定之，然因行政院尚未定施行日期，是該法
    文仍未生效，抗告人以此作為前揭主張，亦不足取。
四、從而，原法院核定本件訴訟標的價額為3,564萬1,320元，據
    以計算應徵第一審裁判費32萬5,720元，並因抗告人僅繳納1
    萬1,989元，其餘31萬3,731元未據繳納，乃裁定抗告人於收
    受裁定後5日如數補繳，逾期即駁回其訴，並無違誤。抗告
    意旨指摘原裁定不當，聲明廢棄，為無理由，應予駁回。
五、據上論結，本件抗告為無理由，依民事訴訟法第495條之1第
    1項、第449條第1項、第95條、第78條，裁定如主文。
中    華    民    國    99    年    11    月    17    日
                    勞工法庭
                        審判長法  官  張  蘭
                              法  官  黃莉雲
                              法  官  王漢章
正本係照原本作成。
本裁定除以適用法規顯有錯誤為理由，不得再抗告。如提起再抗
告，應於收受後10日內委任律師為訴訟代理人向本院提出再抗告
狀。並繳納再抗告費新台幣１千元。
中    華    民    國    99    年    11    月    17    日
                              書記官  林淑貞

司法院資訊處製作；財團法人民間司法改革基金會備份。
